臺灣板橋地方法院刑事判決　　　　　　　95年度訴字第3694號
公　訴　人　臺灣板橋地方法院檢察署檢察官
被　　　告　甲○○
　　　　　　　　　　於臺灣宜蘭監獄執行中）
上列被告因違反毒品危害防制條例案件，經檢察官提起公訴（95
年毒偵字第7729號），被告於準備程序中為有罪之陳述，經本院
合議庭裁定由受命法官進行簡式審判程序獨任審理，本院判決如
下：
    主  文
甲○○施用第一級毒品，處有期徒刑捌月，扣案之第一級毒品海
洛因伍包（合計淨重點捌陸公克）沒收銷燬之。扣案之上開海
洛因外包裝袋伍個（空包裝總重壹點肆捌公克）沒收之；又施用
第二級毒品，處有期徒刑陸月，扣案之第二級毒品甲基安非他命
貳包（總毛重肆點玖公克、總淨重肆點伍公克）沒收銷燬之
。扣案之上開甲基安非他命外包裝袋貳個沒收之。應執行有期徒
刑壹年，扣案之第一級毒品海洛因伍包（合計淨重點捌陸公克
）、第二級毒品甲基安非他命貳包（總毛重肆點玖公克、總淨
重肆點伍公克），均沒收銷燬之；扣案之上開海洛因外包裝袋
伍個（空包裝總重壹點肆捌公克）、甲基安非他命外包裝袋貳個
，均沒收之。
    事  實
一、甲○○前於民國九十年間，因違反槍砲彈藥刀械管制條例案
    件，經臺灣彰化地方法院以九十年度訴字第一一一五號，各
    判處有期徒刑五年四月，併科罰金新臺幣九萬元及有期徒刑
    一年四月，併科罰金新臺幣三萬元，並定應執行有期徒刑六
    年六月，併科罰金新臺幣十二萬元，經上訴後，由臺灣高等
    法院臺中分院於九十一年十月四日以九十年度上訴字第二二
    六七號撤銷原判決，改判處有期徒刑二年，併科罰金新臺幣
    十萬元確定。復於九十年間，因竊盜案件，經本院於九十二
    年五月二十三日，以九十年度訴字第一六九二號判處有期徒
    刑一年二月確定（以上尚未執行完畢，均不構成累犯）。另
    於八十八年間，因施用毒品案件，經本院以八十八年毒聲字
    第六四五五號裁定送觀察、勒戒後，認無繼續施用毒品之傾
    向，由臺灣板橋地方法院檢察署檢察官以八十八年度偵字第
    七三五一號為不起訴處分確定；再於九十年間，因施用毒品
    案件，經本院以九十年毒聲字第四六四六號裁定送觀察勒戒
    後，認無繼續施用毒品之傾向，由臺灣板橋地方法院檢察署
    檢察官以九十一年度毒偵緝字第六五號為不起訴處分確定；
    復於九十一年間，因施用毒品案件，經本院以九十一年度毒
    聲字第二五七三號裁定令入強制戒治處所，施以強制戒治，
    並經本院於九十一年十月十一日以九十一年度板簡字第一一
    ○一號判處有期徒刑五月確定（有期徒刑部分不構成累犯）
    ，嗣經本院以九十二年度毒聲字第八四三號裁定停止戒治並
    付保護管束，於九十二年八月十一日期滿視為執行完畢。詎
    其仍不知悔改，竟各基於施用第一級毒品海洛因、第二級毒
    品甲基安非他命之包括犯意，於前揭強制戒治完畢釋放後五
    年內，即於九十五年八月二十八日，在臺北縣土城市○○路
    ○段二二二號四樓住處，以將海洛因摻入香煙、將甲基安非
    他命放在玻璃球內燒烤產生煙霧之方式，分別施用第一級毒
    品海洛因、第二級毒品甲基安非他命各一次。嗣於九十五年
    八月二十九日下午一時五十分許，在臺北市○○區○○街一
    六○巷口二三弄三五號前，經警查獲，並扣得第一級毒品海
    洛因五包（合計淨重三點八六公克）、第二級毒品甲基安非
    他命二包（總毛重四點九三公克、總淨重四點五三公克）。
二、案經臺北市政府警察局萬華分局移送臺灣臺北地方法院檢察
    署檢察官呈請臺灣高等法院檢察署令轉臺灣板橋地方法院檢
    察署檢察官偵查起訴。
    理  由
一、按除被告所犯為死刑、無期徒刑、最輕本刑為三年以上有期
    徒刑之罪或高等法院管轄第一審案件者外，於第一次審判期
    日前之準備程序進行中，被告先就被訴事實為有罪之陳述時
    ，審判長得告知被告簡式審判程序之旨，並聽取當事人、代
    理人、辯護人及輔佐人之意見後，裁定進行簡式審判程序，
    刑事訴訟法第二百七十三條之一第一項定有明文。經核本件
    被告甲○○所犯係死刑、無期徒刑、最輕本刑為三年以上有
    期徒刑以外之罪，其於準備程序中就被訴事實為有罪之陳述
    ，經法官告知簡式審判程序之旨，並聽取公訴人及被告之意
    見後，本院合議庭認宜進行簡式審判程序，爰依首揭規定合
    議裁定由受命法官獨任進行簡式審判程序，合先敘明。
二、上揭事實，業據被告甲○○於本院審理時坦承不諱（見本院
    卷第三六頁、第四○頁），且其於上揭時地為警查獲時所採
    取之尿液，經送請台灣尖端先進生技醫藥股份有限公司檢驗
    結果，甲基安非他命、鴉片類均呈陽性反應，有該公司九十
    五年九月八日濫用藥物檢驗報告一紙附卷可稽，且被告於上
    揭時地為警查獲時，有白粉五包、白色透明結晶體二包扣案
    可資佐證，而該白粉五包，經送法務部調查局鑑定結果，均
    含有海洛因成分，合計淨重三點八六公克（空包裝總重一點
    四八公克）；該白色透明晶體二包經臺北市政府警察局萬華
    分局初步檢驗結果，呈甲基安非他命反應，有法務部調查局
    鑑定通知書及臺北市政府警察局萬華分局查獲涉嫌毒品危害
    防制條例初步鑑驗報告單各一紙附卷可稽，足徵被告前開自
    白與事實相符，應堪採信。另查人體施用甲基安非他命後，
    其主要代謝物中，未改變型態之甲基安非他命占施用劑量達
    百分之四三，安非他命則約為百分之五；人體若係施用安非
    他命後，主要代謝物中則有未改變型態之安非他命，但無甲
    基安非他命，此經法務部調查局以九十三年五月四日調科壹
    字第09362413980 號函釋明在案。足見人體若施用安非他命
    ，其尿液代謝物不可能出現甲基安非他命，惟人體若施用甲
    基安非他命，其尿液代謝物除主要有甲基安非他命外，亦可
    能有少量之安非他命。是本件被告之尿液除呈現較少量之安
    非他命陽性反應外，主要係呈現甲基安非他命之陽性反應，
    依上開函示，被告自不可能係施用安非他命，而應係施用甲
    基安非他命。公訴意旨認被告係施用安非他命，顯係誤解，
    附此敘明。又被告曾於八十八年間，因施用毒品案件，經本
    院以八十八年毒聲字第六四五五號裁定送觀察、勒戒後，認
    無繼續施用毒品之傾向，由臺灣板橋地方法院檢察署檢察官
    以八十八年度偵字第七三五一號為不起訴處分確定；再於九
    十年間，因施用毒品案件，經本院以九十年毒聲字第四六四
    六號裁定送觀察勒戒後，認無繼續施用毒品之傾向，由臺灣
    板橋地方法院檢察署檢察官以九十一年度毒偵緝字第六五號
    為不起訴處分確定；復於九十一年間，因施用毒品案件，經
    本院以九十一年度毒聲字第二五七三號裁定令入強制戒治處
    所，施以強制戒治，嗣經本院以九十二年度毒聲字第八四三
    號裁定停止戒治並付保護管束，於九十二年八月十一日期滿
    視為執行完畢，有臺灣高等法院被告前案紀錄表一件附卷可
    憑，是被告顯係於強制戒治期滿後五年以內再施用第一級毒
    品海洛因、第二級毒品甲基安非他命。本件事證明確，被告
    上開犯行洵堪認定。
三、查海洛因、甲基安非他命分別係毒品危害防制條例第二條第
    二項所稱之第一級毒品、第二級毒品，不得持有、施用，被
    告竟分別持之以施用，核其所為，係犯毒品危害防制條例第
    十條第一項之施用第一級毒品罪、同條例第十條第二項之施
    用第二級毒品罪。被告持有海洛因、甲基安非他命後，進而
    施用，其持有海洛因、安非他命行為應分別被其施用之行為
    所吸收，均不另論罪。被告所犯二罪之間，犯意各別，行為
    互殊，應予分論併罰。審酌被告有事實欄所載犯罪前科，有
    臺灣高等法院被告前案紀錄表一件在卷可查，素行非佳，其
    再經強制戒治後仍犯相同罪行，顯見意志不堅，惟念其犯罪
    係戕害自身，尚未害及他人，所犯情節非重，及犯罪後承認
    犯行，態度尚可等一切情狀，分別量處如主文所示之刑，並
    定其應執行之刑。至扣案之第一級毒品海洛因五包（合計淨
    重三點八六公克）、第二級毒品甲基安非他命二包（總毛重
    四點九三公克、總淨重四點五三公克）係第一、二級毒品一
    節，已如前述，應依毒品危害防制條例第十八條第一項前段
    規定，不問屬於犯人與否，宣告沒收併銷燬之。至鑑驗所耗
    損之毒品，既已滅失，爰不另為沒收銷燬之諭知。又上開海
    洛因之外包裝袋五個及甲基安非他命之外包裝袋二個，係被
    告所有，且供被告犯罪所用之物，爰依刑法第三十八條第一
    項第二款規定，併予宣告沒收。
據上論斷，應依刑事訴訟法第二百七十三條之一第一項、第二百
九十九條第一項前段，毒品危害防制條例第十條第一項、第二項
、第十八條第一項前段，刑法第十一條前段、第五十一條第五款
、第三十八條第一項第二款，判決如主文。
本案經檢察官張誌洋到庭執行職務。
中　　華　　民　　國　　96　　年　　1 　　月　　8 　　日
                  刑事第五庭    法　官  李麗珠
上列正本證明與原本無異。
如不服本判決，應於判決送達後10日內，向本院提出上訴狀。
                                書記官  王麗雯
中　　華　　民　　國　　96　　年　　1 　　月　　9 　　日
附錄本判決論罪法條：
毒品危害防制條例第10條：
施用第1級毒品者，處6月以上5年以下有期徒刑。
施用第2級毒品者，處3年以下有期徒刑。
